【裁判字號】    92,易,119
【裁判日期】    920505
【裁判案由】    毒品危害防制條例
【裁判全文】
臺灣臺中地方法院刑事判決                          九十二年度易字第一一九號
    公  訴  人  臺灣臺中地方法院檢察署檢察官
    被      告  甲○○
右列被告因毒品危害防制條例案件，經檢察官提起公訴（九十一年度偵字第二四一七
一號），本院判決如左：
    主  文
甲○○持有第二級毒品，處有期徒刑貳月，如易科罰金，以參佰元折算壹日。
扣案第二級毒品安非他命壹包（淨重：零點壹捌公克）沒收銷燬之。
    事  實
一、甲○○前因肅清煙毒條例案件，分別經法院判處有期徒刑三年六月、二年確定，
    二者接續執行，於民國八十八年五月六日假釋出監（於本案不構成累犯）。復於
    九十年六月間，因施用第一級毒品海洛因及第二級毒品安非他命案件，經依本院
    九十年度毒聲字第二九二二號裁定送觀察、勒戒後，認無繼續施用毒品之傾向，
    業經臺灣臺中地方法院檢察署檢察官於九十年七月十一日，以九十年度毒偵字第
    三０七一號為不起訴處分確定。詎仍不知悔改，竟於上開不起訴處分確定後，另
    行起意，自不詳時間起，非法持有第二級毒品安非他命一包（淨重：零點一八公
    克）。嗣經撤銷前開假釋，執行殘刑二年十一月二十三日，因甲○○未到案執行
    ，經臺灣臺中地方法院檢察署發布通緝，而於九十一年六月一日為警緝獲，經送
    往臺灣臺中看守所，於該所管理員執行新收人犯身體檢查時，在甲○○之外褲口
    袋內扣得該包安非他命而查悉上情。
二、案經臺灣臺中看守所函送臺灣臺中地方法院檢察署後，由該署檢察官自動檢舉偵
    查起訴。
    理  由
一、訊據被告甲○○固承認上開持有安非他命之事實，惟辯稱：該包安非他命係伊於
    九十年六月間被送觀察、勒戒前所買，當時伊買一大包、一小包，大包的有被警
    察搜到，這包小包的未被搜到，後來就一直放在褲子口袋內，直到此次被警查獲
    為止云云，似指其本件持有安非他命犯行應為其前案施用安非他命犯行所吸收，
    而不應另予論罪科刑。
二、經查：被告右揭持有安非他命之事實，業據被告於本院調查、審理時坦承不諱，
    並有臺灣臺中看守所查獲違禁物品登記簿影本一紙在卷可稽（見一七四八號偵卷
    第八頁）。而扣案安非他命一包（淨重：零點一八公克）經送鑑定結果，含有第
    二級毒品安非他命成分，亦有內政部警政署刑事警察局鑑驗通知書附卷可參（見
    一二五四號他卷第一九頁）。雖被告以前詞置辯，然關於被告於九十一年六月十
    一日為警查獲時所穿著之外褲，與其前案於九十年六月十一日為警查獲時所穿著
    之外褲，二者是否同一之事，被告於偵訊及本院調查、審理時供述反覆不一，其
    辯詞之可信性即值懷疑。又經調閱被告前案偵查卷宗（九十年度毒偵字第三○七
    一號），顯示被告係於九十年六月十一日下午七時許為警查獲，並為警在外褲口
    袋扣得海洛因一包（毛重：二點零公克）及安非他命一包（毛重：三十五點八公
    克），嗣警員於翌日即九十年六月十二日將被告解送至臺灣臺中地方法院檢察署
    ，經該署檢察官向本院聲請裁定將被告送觀察、勒戒獲准，檢察官即於當日將被
    告發交臺灣臺中看守所附設觀察勒戒處所執行觀察、勒戒。而經本院詢問臺灣臺
    中看守所，是否會針對新收人犯進行身體檢查等相關事宜，該所戒護科人員張國
    棟答覆：該所會針對新收人犯逐一進行身體檢查，由戒護科管理人員執行，檢查
    範圍包括頭髮、眼、耳、鼻、口、肛門及人犯穿著之衣物，有本院公務電話紀錄
    附卷可憑（見本院卷第三九頁）。如依被告所辯，本案查獲之安非他命確實係於
    九十年六月間即已購買，連同前開大包之安非他命一起放在外褲口袋，則被告於
    九十年六月十一日為警查獲時，為何僅扣得前開大包之安非他命而未扣得本案小
    包之安非他命，且被告又如何將該小包安非他命帶入臺灣臺中看守所執行觀察、
    勒戒，執行完畢後再將該小包安非他命攜出所，而不為該所人員發現，凡此均足
    見被告所辯有違常理。另自被告前案觀察、勒戒執行完畢至本案查獲為止，相隔
    約有一年，被告亦自承擺放該包安非他命之外褲曾經多次手洗、洗衣機洗或送洗
    。因扣案安非他命為粉末狀之物，僅以塑膠袋包裝，如經洗滌，極易滅失或留下
    水洗痕跡，然扣案安非他命之外包裝，外觀新穎，並無明顯遭水洗過之痕跡一情
    ，業經臺灣臺中地方法院檢察署檢察官及本院先後勘驗屬實，並製有勘驗筆錄在
    卷可參（見他卷第一六頁、本院卷第四六頁），可見被告所辯與事實不合。綜上
    所述，被告所辯不足為採。本件事證明確，被告犯行堪以認定。
三、核被告所為，係犯毒品危害防制條例第十一條第二項持有第二級毒品罪。爰審酌
    被告犯罪後未能坦承犯行，欠缺悔過之具體表現，惟持有毒品之數量尚非龐大，
    所生損害非鉅一切情狀，量處如主文所示之刑，並諭知易科罰金之折算標準。扣
    案安非他命一包（淨重：零點一八公克），屬本案查獲之毒品，應依毒品危害防
    制條例第十八條第一項前段之規定，宣告沒收銷燬。
據上論斷，應依刑事訴訟法第二百九十九條第一項前段，毒品危害防制條例第十一條
第二項、第十八條第一項前段，刑法第十一條前段、第四十一條第一項前段，罰金罰
鍰提高標準條例第二條，判決如主文。
本案經檢察官郭景東到庭執行職務。
中      華      民      國      九十二    年      五      月      五    日
                                臺灣臺中地方法院刑事第四庭
                                    審判長法  官  張  靜  琪
                                          法  官  黃  家  慧
                                          法  官  羅  智  文
右正本證明與原本無異。
如不服本判決，應於判決送達後十日內向本院提出上訴狀，上訴於臺灣高等法院臺中
分院( 須附繕本 )。
                                          書記官
中      華      民      國      九十二    年      五      月      八    日
附錄論罪科刑法條
毒品危害防制條例第十一條第二項
持有第二級毒品者，處二年以下有期徒刑、拘役或新台幣三萬元以下罰金。


司法院資訊處製作；財團法人民間司法改革基金會備份。
